

## **Bruno Moya** Speaker y Experto en AR/VR/MR,

creador de Glassear, el casco que democratiza la REALIDAD MIXTA.

C/ Prat de la Riba 5, Santpedor,

- Barcelona, 08251, España 21/08/2001
- bruno.moya@glassear.com
- **\** +34633860821
- S brunomoya.com

## **Español**

**LANGUAGES** 

# Mother Tongue

Francés

# Inglés

B2 con conocimiento especifico de la informática

Unity 3D

AR/VR/MR

espaldas y

contando.

Experto en nivel

B2

Catalan

Mother Tongue

#### Realidad Extendida

**SKILLS** 

(AR/VR/MR) Experto

Computer Conferencias Vision en público Medio más de 15 charlas a mis

**PUBLICATIONS** 

Glassear, la realidad mixta (01/09/ 2020) al alcance de todos. 3D Printing and Design, Pressgraph

realidad mixta y virtual! http://www.3dprintingdesign.e s/revista/9/#page/12

Artículo escrito para la revista

edición especial dedicada a la

virtual sobre 3D printing en una

(01/07/201 Certificate of

https://www.linkedin.com/feed

(01/04/20

#### **Appreciation** ManoMotion

**CERTIFICATIONS** 

/update/urn:li:activity:6559408 874229760001

**Hackaton Attendance** 

20) Certificate Mamuthack https://www.linkedin.com/post

s/glassear-bruno\_glassear-

mamuthack-hackaton-activity-6652666609813065728-OHHP (01/11/2 **Diploma Charla COECYS** 021)

https://www.linkedin.com/feed /update/urn:li:activity:6868827 222979960832/ **REFERENCES** 

## https://www.linkedin.com/posts/a vraamgeorgiadis doctor-strange-

Guatemala

**COECYS** 

ar-filter-activity-6802973488438231040-V0fP? <u>utm source=linkedin share&utm</u>

**Avraam Georgiadis** 

Adventures Partner

medium=member desktop web

"emprendedor tecnológico de 19 años más digital que la mayoría de los CTO, CMO y CEO ", fundador y creador de Glassear. Durante los últimos 8 años, he estado trabajando en el casco que democratiza la realidad aumentada al permitir que los usuarios se

conecten sin esfuerzo y experimenten experiencias digitales de próxima generación. He ganado muchos premios y he dado muchas charlas en diferentes eventos (hasta en la india!) explicando cómo comencé en el mundo del

emprendimiento y logré llevar mi producto #glassear al mercado y competir con #Microsoft y #Google. Mucho más contenido y información en mi web brunomoya.com

**EDUCATION** 

Soy Bruno Moya, un emprendedor barcelonés, nombrado el

### École de technologie supérieure ÉTS

Génie des technologies de l'information

Ultimo semestre de la carrera en Montreal, Quebec, Canada por más de 5 meses.

https://www.etsmtl.ca/etudes/premier-cycle/baccalaureat-genie-des-

LOG680-01 Introduction à l'approche DevOps

Universitat Autònoma de Barcelona

#### Grado en Ingeniería Informatica Formo parte del club de emprendimiento de la Universidad.

Tengo un B2 de Frances gracias a ello.

Gerbert d'Aurillac (01/01/2017 - 01/01/2019) Doble bachillerato francés-español (Batxibac)

(31/05/2014 - Present)

Llissach

Orador - Creador

Glassear

**WORK EXPERIENCE** 

Internship

## Aprendo el proceso de diseño y

desarrollo de productos.

Desarrollo mis habilidades de trabajo en equipo.

en eventos como Speaker.

Aprendo a enseñar y participar

- Amplio mi conocimiento del mercado de las tecnologías AR VR y Realidad Mixta.
- glassear.com (01/05/2018 -**Computer Vision** 01/07/2018) Center
- Internship

Desarrollé contenido de

Inteligencia Artificial con OpenCV y redes neuronales de object y pose

tracking así como face tracking. Cito, 'A veces nos olvidabamos de la edad que teniamos al asignarle alguna tarea'. **VOLUNTEER EXPERIENCE** Fecamm - Patient73

Desarrollando apps de Realidad Mixta para mi casco Glassear

ManoMotion (01/12/2018 - 01/06/2019)

(01/01/2023 - 29/04/2023)

(01/01/2019 - 31/12/2023)

(01/01/2004 - 01/01/2016)

utilizando los algoritmos de Manomotion junto al SDK de Glassear. En el proceso, aprendí y mejore en el diseño de interfaces destinadas a este ámbito. También ayude en el desarrollo de su algoritmo, gracias a mi conocimiento anterior de OpenCV y Redes Neuronales.

### Technical Lead at Patient73 Games Estoy colaborando con la organización sin ánimo de lucro Fecamm

(Federació Catalana de malalties minoritàries), en el proceso de introducir Juegos en su Plataforma para que las personas con

enfermedades Raras puedan jugar. En relación con esto, hemos

organizado un GameJam de un mes en colaboración con la UAB, UPC, y distintos hospitales. https://patient73.org/portal1/M\_item-detail\_GAMEJAM.asp? contentid=3954 **AWARDS** 

(29/12/2

020) 1/202 **Most Creative** Gamejam Superheroes 0) **Project** Manomotion Gamejam

Ganador del 3er

organizado por

Manomojies

#### NTT DATA (Everis) Mi faceta como

estudiante de ingeniería informática me ha abierto el espíritu para desarrollar proyectos más científicos, habiendo ganado el premio al proyecto más creativo con mi

Hackaton Winner (01/0

App 'Whatshate', patrocinada por Everis, que lucha de forma directa y sencilla contra el ciberacoso. https://www.linkedi n.com/posts/glasse ar-bruno\_mamutactivity-

Industry 4.0

Maker Faire Galicia

66527010393740083 21-5aP-(12/05/20

Manomotion, basado en el tema del uso del Hand Tracking y la realidad aumentada mezclada con emojies. https://www.facebo ok.com/watch/? v=307219950680220

premio en el Gamejam

Ganador del 3er premio en el Gamejam organizado por Manomotion, basado en el tema del uso de Hand Tracking y realidad aumentada mezclado con el tema de superhéroes junto Avraam Georgiadis

https://www.linkedi

n.com/posts/avraa

-strange-ar-filter-

mgeorgiadis\_doctor

Manomotion

Manomotion

(25/0)

5/202

1)

(21/04/2022 - Present)

activity-68029734884382310 40-V0fP? utm\_source=share& utm\_medium=mem ber\_desktop

(09/12/2020 -

08/12/2020)

Ganador del 2º Premio

como proyecto más

interesante para el

futuro de la Industria

https://galicia.make

rfaire.com/resumen -edicion-2018-es/

más interesante del evento, así como uno muy especial firmado por David Cuartelles,

organización al Maker

Maker of merit (16/06/2

Más de 4 premios

otorgados por la

cofundador de

cio-2/

Maker Faire

Barcelona

018)

(11/08/2020 -Present)

https://barcelona.m akerfaire.com/es/ini

#### Proyecto que mezcla Inteligencia Artificial + Productividad y la

**PROJECTS** 

increíble startup Notion, el cual usuarios activos!

Brainmate (antes

powered by AI.

NotionAl MyMind) Your second brain

presenta una cifra de más de 1300

https://github.com/elblogbruno /NotionAl-MyMind

(01/0)TripDepart | The travelling 8/201 social network! 7 -TripDepart es una aplicación Prese de viaje social que te conecta nt)

viajeros cerca de usted. Una plataforma social perfecta para descubrir lugares cercanos y amigos de viaje.

http://www.tripdepart.com

instantáneamente con los

Manomojies Realidad

aumentada + emojis

para usar! ¡Llena tu mundo de emojis ahora mismo y comienza a construir tu propia historia!

Esta aplicación te permite colocar

emojis en tu realidad utilizando tu

mano, ¡incluso buscar emojis listos

https://play.google.com/store/a

pps/details? id=com.manomotion.arfoundati onssdkceexample (01/04/20

19 -Filtros de realidad Present) aumentada + api + visión por ordenador

convertirte en tu personaje favorito, como los filtros de Instagram, simplemente busca su nombre en el buscador de

https://play.google.com/store/a

pps/details? id=com.glassear.poemMask

FaceFilter utiliza sistemas de reconocimiento facial para

**FaceFilter** 

PoemMask.